【裁判字號】    95,抗,129
【裁判日期】    950419
【裁判案由】    本票裁定
【裁判全文】
臺灣臺中地方法院民事裁定               95年度抗字第129號
抗  告  人  甲○○
相  對  人  乙○○
上列抗告人與相對人間因聲請本票裁定事件，抗告人對於中華民
國95年3月14日本院簡易庭所為之裁定 (95年度票字第8508號)提
起抗告，本院合議庭裁定如下：
    主  文
抗告駁回。
抗告程序費用新台幣壹仟元由抗告人負擔。
    理  由
一、按執票人向本票發票人行使追索權時，得聲請法院裁定後強
    制執行。票據法第123條定有明文。又本票執票人，依票據
    法第123條規定，聲法院裁定許可對發票人強制執行，係屬
    非訟事件，此項聲請之裁定，及抗告法院之裁定，僅依非訟
    事件程序，以審查強制執行許可與否，並無確定實體上法律
    關係存否之效力，如發票人就票據債務之存否有爭執時，應
    由發票人提起確認之訴，以資解決，最高法院56年台抗字第
    714號、57年台抗字第76號判例可資參照。
二、本件相對人主張：伊執有抗告人為發票人所簽發，如原裁定
    所示之本票1紙，並免除作成拒絕證書，詎屆期換款，依票
    據法第123條規定，聲請裁定許可強制執行等情，已據提出
    本票1紙為證，原裁定予以准許，即無不合。
三、抗告意旨略以：抗告人向相對人購買土地，為擔保尾款之給
    付而簽發系爭本票，而抗告人業已依買賣契約第3條有關尾
    款之約定，依實際鑑界面積重新計算價款，並扣除代相對人
    墊付土地增值稅及工程受益費等後所應給付之尾款為新台幣
    3,979,088元，抗告人以存證信函寄送尾款支票予相對人，
    履行買受人之義務，並無欠相對人系爭本票之票款，其本票
    債權應屬不存在。特依法提起抗告，請准廢棄原裁定等語。
    惟查抗告人上開主張，係屬實體上之爭執，揆諸前揭說明，
    應由抗告人另行提起訴訟，以資解決，本件非訟事件程序不
    得加以審究實體上之爭執，自應准予為強制執行之裁定，是
    本件抗告為無理由，應予駁回。
四、據上論結，本件抗告為無理由，依非訟事件法第46條、第21
    條第2項、第24條第1項、民事訴訟法第495條之1第1項、第4
    49條第1項、第78條，裁定如主文。
中    華    民    國    95    年    4     月    19    日
                  民事庭        審判長法  官  洪碧雀
                                      法  官  張恩賜
                                      法  官  周靜秀
以上正本係照原本作成。
如不服本裁定，僅得於收受本裁定正本送達後10日內，以適用法
規顯有錯誤為理由，向本院提出再抗告狀，（須附繕本一份及繳
納再抗告裁判費新台幣1,000元），經本院許可後始可再抗告，
前項許可以原裁定所涉及法律見解具有原則上重要性者為限。
中    華    民    國    95    年    4     月    19    日
                                      書記官


司法院資訊處製作；財團法人民間司法改革基金會備份。
